# 外商独资计提三项基金改为计提盈余公积？

提问人：郭一 时间：2010-07-02 21:29:13
一外商独资企业原来计提三项基金，今年执行新准则，变更为计提法定盈余公积，原来计提的三项基金怎么处理？全部转入盈余公积？

回答人：chenyiwei
回复 楼主 郭一 的帖子外商投资企业是计提三项基金还是盈余公积，应取决于公司章程的规定，而不是执行什么会计准则。这是法律问题而不是会计问题。 如果需要由三项基金变更为计提盈余公积的，应当修改公司章程，报原审批机关审批，获批后按新的章程规定执行。原计提的三项基金余额中，储备基金和发展基金可转入盈余公积；职工奖福基金仍留在“应付职工薪酬”科目核算。